最　高　行　政　法　院　裁　定
　　　　　　　　　　　　　94年度裁字第01789號
抗　告　人　乙○○
　　　　　　丙○○
　　　　　　丁○○
　　　　　　甲○○
上列抗告人因與相對人交通部臺灣鐵路管理局間有關土地事務事
件，對於中華民國93年7月30日臺北高等行政法院92年度訴字第
4180號裁定提起抗告，本院裁定如下︰
　　主  文
抗告駁回。
抗告訴訟費用由抗告人負擔。
　　理  由
一、本件原裁定係以：抗告人主張其自民國（下同）35年起占用
    居住坐落花蓮縣瑞穗鄉第763、760、734、738地號土地（下
    稱系爭土地），達數10年之久，並設有戶籍，占用當時系爭
    土地為公共用地，但於62年間經公告核定為住宅區土地，相
    對人為系爭土地管理者，早應依國有財產法第33條、第35條
    規定移交財政部國有財產局接管，並由抗告人等向財政部國
    有財產局承購，即不必每年向相對人繳納土地使用費用至今
    ，乃起訴，求為判決「1.相對人應將系爭土地移交財政部國
    有財產局接管，相對人應返還抗告人乙○○、丙○○、甲○
    ○已收之土地使用費用各新臺幣（下同）100萬元，返還抗
    告人丙○○已收之土地使用費用140萬元，並均自訴狀繕本
    送達之日起至清償日止，按週年利率百分之5計算之利息。
    」云云。經查，抗告人丙○○、丁○○與相對人訂有租賃契
    約，有租賃契約影本在卷可稽，相對人係依租賃契約收取抗
    告人丙○○、丁○○使用土地之租金，而抗告人乙○○、甲
    ○○未與相對人訂定租賃契約，亦有交通部臺灣鐵路管理局
    工務處花蓮工務段函在卷可按，相對人係依民法不當得利以
    比照租金計算方式收取使用土地補償金。依抗告人等訴之聲
    明，為相對人向抗告人等收取系爭土地使用費用，兩造因而
    產生爭執，屬私權爭執，即非本院所得審理，本件抗告人之
    訴，難謂合法為由駁回抗告人在第一審之起訴。
二、抗告意旨略謂：原審漠視抗告人所提本件土地於62年就經政
    府公告為「住宅區」已非公共用地，相對人應依國產法第33
    、35條辦理，竟拖延至86年1月23日參見相對人所承諾之函
    文字號為86年鐵工產字第002014號函，93年3月23日兩造再
    開協調會之後，相對人同意盡快進行該件土地之分割完成後
    移交國產局接管，原審理應要求相對人在一定期限內辦妥本
    件移交事宜，不應拖延因而繼續「侵害剝奪」抗告人權益。
    至於部分抗告人於88年止，抗拒和相對人就該土地辦理使用
    契約及再繳土地使用費，原審裁定為「私權爭執」非在原審
    審理範圍，抗告人認為原審未就相對人對該土地早應依法移
    交而拖延數10年，再於民國86年1月23日止具承諾函，顯然
    相對人違背承諾在先，因而「剝奪」抗告人應有權益，要抗
    告人繼續繳交該件土地使用費，原審裁定為「私權爭執」應
    由花蓮地方法院審理，抗告人將盡速向地方法院提出審判，
    以還給抗告人應有之權益及公道云云。惟查本件係屬私權爭
    執，業據原審認定明確，核無違誤。抗告論旨並未指明原裁
    定有何違誤之情事，其抗告為無理由，應予駁回。
三、依行政訴訟法第104條、民事訴訟法第95條、第78條，裁定
    如主文。
中    華    民    國    94    年    9    月    8      日
                  第二庭審判長法  官　廖　政　雄
                              法  官　林　清　祥
                              法  官　鍾　耀　光
                              法  官　姜　仁　脩
                              法  官　胡　國　棟
以  上  正  本  證  明  與  原  本  無  異
中    華    民    國    94    年    9    月    8      日
　　　　　　　　　　　　　　　書記官　張　雅　琴
